【裁判字號】    92,訴,607
【裁判日期】    921222
【裁判案由】    違反毒品危害防制條例
【裁判全文】
臺灣新竹地方法院刑事判決                          九十二年度訴字第六七號
    公  訴  人  臺灣新竹地方法院檢察署檢察官
    被      告  乙○○
右列被告因違反毒品危害防制條例案件，經檢察官提起公訴（九十二年度毒偵字第九
九九號），本院判決如左：
    主  文
乙○○連續施用第一級毒品，累犯，處有期徒刑捌月；又連續施用第二級毒品，累犯
，處有期徒刑肆月。應執行有期徒刑拾壹月。
    事  實
一、乙○○於民國八十七年間因違反麻醉藥品管理條例案件，經本院以八十七年度易
    字第三０二號判決判處有期徒刑四月確定，於八十七年九月二十七日執行完畢。
二、乙○○前亦曾因施用第二級毒品案件，經本院以八十九年度毒聲字第二八九二號
    裁定送觀察、勒戒後，認無繼續施用毒品之傾向，由臺灣新竹地方法院檢察署檢
    察官於九十年三月二十三日，以八十九年度毒偵字第二八四九號不起訴處分確定
    ；復因施用第一級毒品案件，經本院以九十二年度毒聲字第三三七號裁定送觀察
    、勒戒後，認無繼續施用毒品之傾向，經臺灣新竹地方法院檢察署檢察官於九十
    二年五月十九日，以九十二年度毒偵字第五四六號不起訴處分確定。
三、乙○○仍不知悔改，竟另行基於施用第一級毒品海洛因之概括犯意，自九十二年
    七月間某日起至同年九月二十九日止，在友人唐義龍位於新竹市○○○街三號之
    住處，以將第一級毒品海洛因以針筒注射至血管中之方式，連續施用第一級毒品
    海洛因多次；另基於施用第二級毒品安非命之概括犯意，亦自同年七月間至九月
    二十九日止，在新竹市某位友人位於新竹市○○路之住處，以將第二級毒品安非
    他命置於吸食器內加熱吸食煙霧之方式，連續施用第二級毒品安非他命二次。嗣
    於九十二年九月三十日下午二時二十分許，經警在其友人唐義龍位於新竹市○○
    ○街三號之住處查獲，其後經檢察官聲請本院以九十二年度毒聲字第七四六號裁
    定令入戒治處所施以強制戒治一年。
四、案經新竹市警察局第三分局報告臺灣新竹地方法院檢察署檢察官偵查起訴。
    理  由
一、本件被告乙○○所犯毒品危害防制條例第十條第一項及第二項之非法施用第一級
    、第二級毒品罪，均非死刑、無期徒刑、最輕本刑為三年以上有期徒刑之罪或高
    等法院管轄第一審之案件，被告於本院準備程序就被訴事實為有罪之陳述，經本
    院合議庭認合於刑事訴訟法第二百七十三條之一之規定，裁定進行簡式審判程序
    ，合先敘明。
二、右揭事實業據被告乙○○於本院審理時坦承不諱，且被告為警查獲後所採集之尿
    液（編號：Ｃ—０六四）經送檢驗結果，確呈第一級毒品嗎啡（施用海洛因後經
    人體代謝還原為嗎啡）及第二級毒品安非他命陽性反應，此有新竹市警察局辦理
    煙毒、麻醉藥品案尿液送驗受檢人真實姓名代號對照表暨送驗登記簿（見偵卷第
    五十一頁）、新竹市衛生局九十二年十月二日衛檢字第一一六六三號不法藥物尿
    液初步篩檢報告書（見偵卷第五十二頁）各一件在卷可稽，足見被告上開自白確
    與事實相符，而堪以採信。
三、次查，被告前因施用第二級毒品案件，經本院以八十九年度毒聲字第二八九二號
    裁定送觀察、勒戒後，認無繼續施用毒品之傾向，由臺灣新竹地方法院檢察署檢
    察官於九十年三月二十三日，以八十九年度毒偵字第二八四九號不起訴處分確定
    ；復因施用第一級毒品案件，經本院以九十二年度毒聲字第三三七號裁定送觀察
    、勒戒後，認無繼續施用毒品之傾向，經臺灣新竹地方法院檢察署檢察官於九十
    二年五月十九日，以九十二年度毒偵字第五四六號不起訴處分確定；再因本案經
    檢察官聲請本院以九十二年度毒聲字第七四六號裁定令入戒治處所施以強制戒治
    一年等情，亦有臺灣高等法院被告全國前案紀錄表、臺灣新竹地方法院檢察署刑
    案資料查註記錄表、本院九十二年度毒聲字第七四六號裁定及臺灣新竹地方法院
    檢察署檢察官八十九年度毒偵字第二八四九號及九十二年度毒偵字第五四六號不
    起訴處分書等件在卷可稽。綜上所述，本件事證已臻明確，被告三犯施用第一、
    二級毒品之犯行洵堪認定，應依法論科。
四、核被告乙○○所為，係犯毒品危害防制條例第十條第一項及第二項之非法施用第
    一級、第二級毒品罪。被告因施用第一、二級毒品而持有第一、二級毒品之低度
    行為，應為施用第一、二級毒品之高度行為所吸收，不另論罪。又被告所為多次
    施用第一級、第二級毒品行為，時間緊接，犯罪構成要件相同，顯均係各出於概
    括之犯意為之，均應依連續犯之規定各論以一罪，並皆依法加重其刑。再被告所
    犯之施用第一級毒品罪及施用第二級毒品罪，犯意各別，罪名不同，應分論併罰
    。末查，被告於八十七年間因違反麻醉藥品管理條例案件，經本院以八十七年度
    易字第三０二號判決判處有期徒刑四月確定，於八十七年九月二十七日執行完畢
    ，有臺灣高等法院被告全國前案紀錄表、臺灣新竹地方法院檢察署刑案資料查註
    紀錄表各一件附卷足憑，五年以內再犯本件有期徒刑以上之罪，為累犯，應依刑
    法第四十七條規定，分別就上開二罪均各遞加重其刑。爰審酌被告有前述麻藥前
    案紀錄，素行非佳，且二次經觀察、勒戒，由檢察官為不起訴處分後，竟又再犯
    施用第一、二級毒品，顯然自制力甚為薄弱，惟念其所為僅戕害自身身心健康，
    且犯罪手段、情節及所生危害均尚非重大，犯罪後已坦承犯行，態度尚佳，並考
    量其智識程度為國中肄業，此業據被告陳明在卷等一切情狀，分別量處如主文所
    示之刑，並定應執行刑。
五、另公訴意旨原聲請本院就第一級毒品海洛因二小包（毛重五點八六公克）、注射
    針筒一支、止血帶一條、海洛因殘渣袋四個及吸管一支等物沒收，惟查，本案並
    無扣案物品，而上開物品均係唐義龍違反毒品危害防制條例案件（本院九十二年
    度訴字第六０八號）之扣案物品，並據檢察官於該案聲請沒收等情，業經本院調
    取上開刑事案件卷宗，查明屬實，復有扣押物品清單（九十二年度保管字第一三
    一七號、九十二年度白保管字第二一七號）二紙及九十二年度毒偵字第九九八號
    起訴書一份附卷足參，且此部分沒收之聲請業據蒞庭檢察官當庭撤回（見本院簡
    式審判筆錄第四頁），是以，此部分扣案物應由本院於唐義龍九十二年度訴字第
    六０八號刑事案件中處理，附此敘明。
據上論斷，應依刑事訴訟法第二百七十三條之一第一項、第二百九十九條第一項前段
，毒品危害防制條例第十條第一項、第二項，刑法第十一條前段、第五十六條、第四
十七條、第五十一條第五款，判決如主文。
本案經檢察官甲○○到庭執行職務。
中      華      民      國    九十二    年    十二    月    二十二      日
                                   臺灣新竹地方法院刑事第五庭
                                           法  官  雷  雅  雯
右正本證明與原本無異。
如不服本判決，應於判決送達後十日內向本院提出上訴狀（應附繕本），上訴於臺灣
高等法院。
                                           書記官  汪  淑  菁
中      華      民      國    九十二    年    十二    月    二十二      日
【附錄本件犯罪引用法條】
毒品危害防制條例第十條：
施用第一級毒品者，處六月以上五年以下有期徒刑。
施用第二級毒品者，處三年以下有期徒刑。


司法院資訊處製作；財團法人民間司法改革基金會備份。
